# 请教陈版同一控制下业务合并问题

提问人：xiongmao12 时间：2023-09-04 11:46:
请教陈版，A公司收购B公司部分固定资产、存货及人员、专利等，构成业务合并，A、B为同一控制下公司，收购之前A向B有采购，并且形成应付款 1000 万元（A向B的采购在业务收购前一直滚动发生，应付款余额变动不大），在业务收购时，收购协议约定，B公司原有业务形成的往来款由B公司自行处理，A支付收购价款仅包括固定资产、存货，因此业务收购后，A又单独支付了以前应B的货款 1000 万元。问题：假设合并日在 2021 年，根据同一控制下合并的原理，A公司编制合并报表时，要视同B这块业务一直存在，那 2020 年在进行追溯调整的时候， 2020 年末A跟B的往来是否需要抵消？我理解因为最终收购的时候没有收购这块往来，所以一直都不应该抵消，但是这样最终就会体现，A跟B的关联交易的发生额都被抵消了，但是 2020 、 2021 年的往来都没有抵消，仍然有关联往来，请问陈版此处理是否合理？

回答人：chenyiwei
虽然最终收购的时候没有收购这块往来，但在追溯重述的合并报表中，仍需对该项内部往来予以抵销，同时确认一项A应付B原股东的应付款项。
既然“在业务收购时，收购协议约定，B公司原有业务形成的往来款由B公司自行处理，A支付收购价款仅包括固定资产、存货”，即表明收购价格偏低（未包含该笔往来款），加上该笔额外支付的内部往来款后，其效果应当等同于将该笔往来款纳入收购范围对合并成本的影响。